# 客户提供的收货回执时间较久，对收入确认的影响？

提问人：coolfish 时间：2012-04-04 15:23:28
某公司的营业收入中商品销售收入为主要的收入。根据了解，公司为铁道部定点生产企业，为现有不同火车类型（包括动车、高铁和一般的客、货车）生产某一配件，技术标准为铁道部强制认证；同时，该配件稍微改变一下技术参数，也可提供为民用机械使用。公司销售一般采取定单式生产，客户与公司就产品相关技术指标确认后再下订单。根据公司与客户签订的采购合同和实务操作判断，公司产品于发出货物并经客户签收后，产品有关的风险和报酬才完全转移，这时财务根据客户的签收单确认收入。公司销售部门根据客户的重要程度，采取不同的签收方法，对于一般客户，销售部门在发货后，估计合理的运输时间，给对方客户打电话进行确认收货生后，根据发货出库单汇编成收货确认单，交财务上进行收入确认；属于重点客户，必须取得对方在发货出库单上签章确认后汇编成收货回执单，交财务上进行收入确认。公司的重点客户为各铁道局下属单位，一般收货部门为其下级实际用货单位，收货确认回执需上级单位核对确认。客户内部单据和信息传寄有个过程，确认时间较长，一般当月发货次月才能收到对方的收货回执。个别月份的发货回执存在客户签收超过两、三个月的情况，甚至更久。这时收入确认以收到客户收货回执当期是否合理？如果历史数据中，签收滞后并没有影响最后销售确认和收款，那么必须以收回签收单做为收入确认条件是否过分谨慎？

回答人：chenyiwei
回复 coolfish 的帖子
如果收入确认采用的是销售商品模式，则必须等到标的商品所有权上的主要风险和报酬确实已经实际转移给客户之后，并且符合其他四项收入确认条件的情况下，才能确认收入，而不能仅仅依据“风险和报酬的转移具有合理的可能性”即确认收入。如果“根据公司与客户签订的采购合同和实务操作判断，公司产品于发出货物并经客户签收后，产品有关的风险和报酬才完全转移”属实，则必须取得关于客户已经签收该批货物的证据，作为确认收入的主要依据。因此，除非根据实际情况，可以在取得签收单之前即取得客户已经接受该批货物的证据（且该证据的证明效力应当不低于签收单），否则还是只能在实际收到签收单时确认收入。
一般理解，要取得这样的证据还是有相当难度的，除非能够获得客户内部文件流转情况的证据，但这是相当困难的。

提问人：coolfish 时间：2012-04-05 09:21:26
回复 chenyiwei 的帖子
谢谢陈版！这种情况下确实是必须收到对方验收回执后再确认（其他替代证据，从实务操作来看，应该不可行）。回到开始提到的，因为这个验收期间和发货间隔太久，如果是客观原因还好说，但如果是公司主观的，就比较难判断了。就算函证客户期末的发出商品情况，也会存在正常的在途和结算信息传寄时间差的问题，除了从销售部门取得回执信息的管理制度方面加强外，还可以通过什么方法来加强？

回答人：chenyiwei
只能建议加强客户自身的内部控制制度，除了完善内部文档传递的管理流程以外，就是加强对验收回执的催收力度。其他似乎没有想到好的解决办法。请其他网友协助，谢谢。

提问人：不思议 时间：2017-05-18 19:20:40
陈版主，想问问您，我们现在在实务中碰到这么一个情况：企业的收入确认原则是“公司发出产品至客户指定收货地点，客户收到货物返回《收货单》作为收入确认依据”，但是企业向某家客户发货，对方一直不签收返回《收货单》，也不付款，导致发出商品长期有 30 多万的余额。现在货款、货物都收不回来，企业也不管这事就不了了之了。那我们应该怎么处理这笔发出商品呢？是一直挂着账上？还是计入营业外支出？还是确认收入和应收账款，并将应收账款核销？或者是有别的处理方法吗？
希望陈版不吝赐教~谢谢~

回答人：chenyiwei
建议重新考虑企业的收入确认时点是否恰当。就此案例，了解对方长期不签收、不付款的原因，根据具体原因判断当初的收入确认是否恰当，是否需做前期差错更正处理，以及需确认资产损失的金额等。

提问人：659761666 时间：2018-05-16 13:41:13
请教陈版，合同约定运至交付地点，客户验收，三天内可以提出质量问题异议。实际中客户仅仅在送货单上写明数量无误（历史经验上退货及质量问题很少）。每月上旬会与客户核对上月的开票及应收款余额并开具发票。那么收入确认时点是以送货单日期为准或质量异议期结束日为准或对账单日期为准或开票日期为准。我同事认为如果以验收并取得收款凭证作为确认收入的时点，是符合收入确认的准则要求的，对账单可以被认为一种收款凭证 。

回答人：chenyiwei
如果对账只是一般的核对程序，一般不会发现重大差异，则建议质量异议期结束日。

提问人：659761666 时间：2018-05-22 09:18:47
感谢陈版的解答，但是实务中各个客户的异议期不同，有的没有异议期，那么这样操作起来会不会太复杂了，能不能以客户签收确认数量或者对账、开票日期为收入确认时点呢

回答人：chenyiwei
理论上不恰当，只能看看能否基于重要性原则而认可此类简化处理了。

提问人：659761666 时间：2018-05-23 09:17:48
陈版的意思是需要按每个销售的特点来单独确认收入吗

回答人：chenyiwei
如果质量异议期长短不同，但预计因质量问题退货的可能性极小，也可以在发货开票时确认收入，但需就可能的退货确认预计负债。

提问人：659761666 时间：2018-06-02 17:14:27
请教陈版，。背景资料：合同约定运至交付地点，客户验收，三天内可以提出质量问题异议。实际中客户仅仅在送货单上写明数量无误（历史经验上退货及质量问题很少）。每月上旬会与客户核对上月的开票及应收款余额并开具发票。那么收入确认时点是以送货单日期为准或质量异议期结束日为准或对账单日期为准或开票日期为准。问题：在新准则收入确认下应该怎么考虑收入确认时点的问题呢？

回答人：chenyiwei
根据你说的情况，可以按客户签收日确认收入，这是附有退货选择权的销售业务。

提问人：659761666 时间：2018-06-03 09:27:24
谢谢陈版的解答，抱歉我表述有误，想请教的是新收入准则（控制权转移模型）下对该收入确认时点该如何判断。 请教陈版，。背景资料：合同约定运至交付地点，客户验收，三天内可以提出质量问题异议。实际中客户仅仅在送货单上写明数量无误（历史经验上退货及质量问题很少）。每月上旬会与客户核对上月的开票及应收款余额并开具发票。那么收入确认时点是以送货单日期为准或质量异议期结束日为准或对账单日期为准或开票日期为准。问题：在新收入准则（控制权转移模型）下应该怎么考虑收入确认时点的问题呢？

回答人：chenyiwei
我理解在新准则下，最终结果与原准则差异不大。对照新收入准则第十二条关于控制权转移的判断指引和第五条对控制权的定义，仍以客户签收作为控制权转移的标志。